【裁判字號】    89,訴,1143
【裁判日期】    890830
【裁判案由】    誣告
【裁判全文】
臺灣板橋地方法院刑事判決                        八十九年度訴字第一一四三號
    公  訴  人  臺灣板橋地方法院檢察署檢察官
    被      告  乙○○
右列被告因誣告案件，經檢察官提起公訴（八十九年度偵字第一０五二一號），本院
判決如左：
    主  文
乙○○意圖他人受刑事處分，向該管公務員誣告，處有期徒刑伍月。
    事  實
一、乙○○於民國（下同）八十八年十月初之某日，在其位於臺北縣土城市○○街一
    ０五號二十樓之一住處，因欲改裝房屋，遂同意將其所有之微波爐、玻璃門矮櫃
    、餐具及廚具等物品贈與其姊丙○○，乙○○並於八十八年十月十六日晚間，與
    丙○○及甲○○共同將上揭物品搬至丙○○位於臺北市○○路一五四巷一弄七號
    三樓住處。乙○○明知丙○○並未竊取上開物品，竟意圖使丙○○受刑事處分，
    於八十八年十月二十日上午十時四十分許，至臺灣板橋地方法院檢察署按鈴申告
    ，捏造丙○○於八十八年十月十六日晚上侵入其上址住處，竊取其所有之前開財
    物，誣指丙○○涉犯竊盜罪嫌，嗣經該署檢察官於八十八年十一月二十四日以八
    十八年度偵字第二三五九四號為不起訴處分確定在案。
二、案經臺灣板橋地方法院檢察署檢察官自動檢舉偵查起訴。
    理  由
一、訊據被告乙○○固供認有於前揭時間，向臺灣板橋地方法院檢察署提出丙○○涉
    犯竊盜罪嫌之告訴乙節屬實，惟矢口否認有右開被訴之誣告犯行，辯稱：伊沒有
    把矮櫃、廚具送給丙○○，伊把鑰匙放在樓梯間，因伊有養狗，丙○○路過時會
    幫伊餵狗，伊在八十八年十月十六日晚上發現財物失竊，伊有被偷財物而沒有誣
    告云云。經查證人丙○○、甲○○及丁○○於本院調查時，均到庭具結並經本院
    隔離訊問後，證人丙○○證稱：在八十八年十月初時，在被告土城之住處說的，
    因她要改裝房屋就送給伊，當天（八十八年十月十六日）被告有與伊及甲○○一
    起搬，我們一起搬了微波爐、廚具全套、玻璃門矮櫃及盤、碗、杯各一個的餐具
    ，並沒有手錶及紫砂壺等語；證人甲○○則證陳：當天伊在丙○○家裡，丙○○
    叫伊下樓幫忙搬，伊也有看到乙○○在幫忙搬，丙○○說是乙○○送給她的，搬
    完後，她們還有在一起聊天，伊當天有搬流理臺的櫃子，伊有看見矮櫃，沒有看
    見手錶、紫砂壺、微波爐，丁○○也有看到她們搬完後在聊天之情形等語；證人
    丁○○亦指證：當天伊看見東西堆在客廳裡，有看到乙○○在場，伊只看到全套
    廚具，其他東西就沒看到，之後伊有看到乙○○與丙○○在講話，她們二人並沒
    有在爭執等語（均見八十九年八月二日訊問筆錄），上揭三名證人證述之情節互
    核相符，自堪以採信。故證人丙○○果有於八十八年十月十六日侵入被告乙○○
    住處竊取玻璃門矮櫃、微波爐等物，則衡情焉有被告於同日在證人丙○○住處共
    同搬運上揭物品之情事？被告更無於搬運完畢後尚與證人丙○○聊天而無任何爭
    執之可能，且被告亦自承除流理臺、玻璃門矮櫃、微波爐及餐具等物外，在證人
    丙○○住處並未發現其失竊之手錶及紫砂壺等物無訛在卷（見八十九年八月十六
    日審判筆錄），恰與證人丙○○證述之物品項目吻合，足徵證人丙○○實未竊取
    被告所有之玻璃門矮櫃、微波爐及餐具等物品，始與事實相符，並有臺灣板橋地
    方法院檢察署八十八年度偵字第二三五九四號不起訴處分書乙份在卷可憑，從而
    被告乙○○於八十八年十月二十日上午十時四十分許，向臺灣板橋地方法院檢察
    署申告證人丙○○於前揭時、地竊取其所有之上開財物而涉有竊盜罪嫌云云，顯
    屬虛捏誣構之詞，其使證人丙○○受刑事處分之意圖自甚明，被告前揭所辯各節
    ，無非係臨訟推諉卸責之詞，殊無足採。故本件事證明確，被告犯行堪以認定，
    應予依法論科。
二、核被告乙○○所為，係犯刑法第一百六十九條第一項之誣告罪。爰審酌被告曾於
    八十一、八十二年有傷害及妨害自由之前科（均判處拘役，未構成累犯），其素
    行非佳，以及誣告犯行侵害國家法益，造成國家司法資源之無端浪費，惡性非輕
    ，與其犯罪之動機、目的、手段、所生之危害，暨犯罪後猶飾詞圖卸刑責之態度
    等一切情狀，量處如主文所示之刑，以資懲儆。
據上論斷，應依刑事訴訟法第二百九十九條第一項前段，刑法第一百六十九條第一項
，判決如主文。
本案經檢察官洪家原到庭執行職務
中      華      民      國      八十九      年      八    月    三十    日
                                臺灣板橋地方法院刑事第三庭
                                      法  官    陳志揚
右正本證明與原本無異。
如不服本判決，應於判決送達後十日內向本院提出上訴狀 (應附繕本) ，上訴於
臺灣高等法院。
          書記官    陳慶樹
中      華      民      國      八十九      年    九    月  四    日
附錄本案論罪科刑法條全文：
刑法第一百六十九條
  意圖他人受刑事或懲戒處分，向該管公務員誣告者，處七年以下有期徒刑。
  意圖他人受刑事或懲戒處分，而偽造、變造證據，或使用偽造、變造之證據者，亦
  同。


司法院資訊處製作；財團法人民間司法改革基金會備份。
